Minutes et répertoires du notaire Claude BOUCOT, 4 août 1614 - 16 décembre 1648 (étude VI)
Archives nationales
- Minutes de Claude BOUCOT, août 1614 - 28 juin 1655; MC/ET/VI/183 - MC/ET/VI/271
  - Minutes. 1645, janvier - 1645, juin, janvier 1645 - juin 1645; MC/ET/VI/237; registre
    - Déclaration d'Anne Thesnet, fille demeurant à Heippes en Barois, logée rue Saint-Julien-le-Pauvre, chez un nommé Louis Lefauve, peintre., 11 juin 1645; MC/ET/VI/237
      Documents du Minutier central concernant les peintres, sculpteurs et graveurs au XVIIe siècle (1600-1650) [études I à X, 1955 actes], par Marie-Antoinette Fleury, tome I, Paris, S.E.V.P.E.N, 1969, p. 402 (instrument de recherche imprimé dématérialisé, certaines notices sont plus détaillées dans la version intégrale accessible en ligne par la rubrique 'Autres instruments de recherche', voir contexte dans le Plan d’orientation général - Notaires de Paris, guides thématiques du Minutier).
      déclaration; Heippes (Meuse); Saint-Julien-le-Pauvre (rue); Lefauve, Louis; Thesnet, Anne; peintre
  - Minutes. 1645, juillet - 1645, décembre, juillet 1645 - décembre 1645; MC/ET/VI/238; registre
    - Obligation envers Louis Henri Daquin, médecin ordinaire du roi et de feue la reine-mère., 13 juillet 1645; MC/ET/VI/238
      obligation; D'Aquin, Louis-Henry
    - Quittance par Jean Dutar, dit de Saint-Jean, tambour de la compagnie de M. de Laigle, capitaine au régiment des gardes du roi, par Jeanne Gobert, sa femme, à André Roze, maçon, demeurant rue Saint-Sauveur, et à Nicole Aubert, sa femme, de 614 livres 3 sols pour rachat d'une rente et payement des arrérages., 16 juillet 1645; MC/ET/VI/238
      Documents du Minutier central concernant l'histoire de la musique (1600-1650), par Madeleine Jurgens, tome I [études I à X, 1763 actes], Paris, Archives nationales, 1967, p. 614 (instrument de recherche imprimé dématérialisé, certaines notices sont plus détaillées dans la version intégrale accessible en ligne par la rubrique 'Autres instruments de recherche', voir contexte dans le Plan d’orientation général - Notaires de Paris, guides thématiques du Minutier).
    - Quittance donnée par Frémine Riccard, veuve de Jean Leclerc, bourgeois de Paris, demeurant rue Saint-Jean-de-Latran, à Jean Boisseau, enlumineur du roi, d'une somme de 200 livres restant due pour la vente de quelques planches et de 32 rames de papier impression du livre de la France, qui montait à 1100 livres., 1er septembre 1645; MC/ET/VI/238
      Documents du Minutier central concernant les peintres, sculpteurs et graveurs au XVIIe siècle (1600-1650) [études I à X, 1955 actes], par Marie-Antoinette Fleury, tome I, Paris, S.E.V.P.E.N, 1969, p. 63 (instrument de recherche imprimé dématérialisé, certaines notices sont plus détaillées dans la version intégrale accessible en ligne par la rubrique 'Autres instruments de recherche', voir contexte dans le Plan d’orientation général - Notaires de Paris, guides thématiques du Minutier).
      quittance; Saint-Jean-de-Latran (rue); Boisseau, Jean; Leclerc (veuve); Leclerc, Jean; Ricard, Frémine; dessinateur
    - Contrat de mariage entre René Couet, marchand mercier-grossier, demeurant rue Saint-Jacques, paroisse Saint-Benoît, fils de feu Nicolas Couet, marchand mercier-grossier, et de Marie Mazuel, et Marguerite Le Tellier, demeurant à la porte Saint-Marceau, fille de feu Jérémie Le Tellier, marchand mercier-grossier, et de Marie Gohier, remariée à Jean Girard, également mercier grossier. Parmi les témoins du fiancé figurent Claude Le Vasseur, veuve de Jean Mazuel, violon du roi, aïeule maternelle, Paul Belamy, marchand plumassier et Pierre Panet, marchand pelletier, beaux-frères, et Sulpice de Bry, maître peintre, ami., 14 septembre 1645; MC/ET/VI/238
      Au nombre des témoins, est nommé Sulpice de Bry, peintre, en qualité d'ami du futur époux. (1).
      (1) Il ne signe pas le contrat.
      Documents du Minutier central concernant les peintres, sculpteurs et graveurs au XVIIe siècle (1600-1650) [études I à X, 1955 actes], par Marie-Antoinette Fleury, tome I, Paris, S.E.V.P.E.N, 1969, p. 96 (instrument de recherche imprimé dématérialisé, certaines notices sont plus détaillées dans la version intégrale accessible en ligne par la rubrique 'Autres instruments de recherche', voir contexte dans le Plan d’orientation général - Notaires de Paris, guides thématiques du Minutier).
      ou
      Date de révision: 2010, 2011, 2016 (Marie-Françoise Limon-Bonnet)
      contrat de mariage; Saint-Benoît (paroisse); Saint-Jacques (rue); Saint-Marcel (porte); Bry, Sulpice de; Couet, Nicolas; Couet, René; Gohier, Marie; Le Tellier, Jérémie; Le Tellier, Marguerite; Mazuel, Marie; commerçant; peintre
    - Quittance par Nicolas Charles, notaire au Châtelet, demeurant à Saint-Germain-des-Prés, au coin des rues Neuve-Saint-Lambert et des Boucheries, à Pierre Piluerdier, maître chandelier., 4 octobre 1645; MC/ET/VI/238
      quittance; Boucheries (rue des); Neuve-Saint-Lambert (rue); Saint-Germain-des-Prés (hameau); Charles, Nicolas; Piluerdier, Pierre; cirier; notaire
    - Plusieurs actes concernant une association pour travailler à ce qui sera nécessaire à la fabrication de la Monnaie de Bordeuax et de Bayonne (30 octobre, 17, 24 et 25 novembre 1645)., 30 octobre 1645 - 25 novembre 1645; MC/ET/VI/238
      Date de révision: 2011-2012, 2016 (Marie-Françoise Limon-Bonnet)
    - Déclaration par laquelle Anne Mercier, femme autorisée de Claude de Sommaise, chevalier, seigneur de Tailly, demeurant à Leyde en Hollande, logée au faubourg Saint-Germain, au Croissant d'Or, reconnaît que ledit Tavernier a poursuivi, en leur nom, le recouvrement d'une somme de 2.212 livres 10 sols, sur Anne Leprince, veuve de Josias Mercier, seigneur des Bordes, et qu'il leur a remboursé ladite somme en plusieurs versements., 20 décembre 1645; MC/ET/VI/238
      Précisions sur les lieux: Paris--Saint-Germain (faubourg, maison du Croissant d'Or)
      Documents du Minutier central concernant les peintres, sculpteurs et graveurs au XVIIe siècle (1600-1650) [études I à X, 1955 actes], par Marie-Antoinette Fleury, tome I, Paris, S.E.V.P.E.N, 1969, p. 674 (instrument de recherche imprimé dématérialisé, certaines notices sont plus détaillées dans la version intégrale accessible en ligne par la rubrique 'Autres instruments de recherche', voir contexte dans le Plan d’orientation général - Notaires de Paris, guides thématiques du Minutier).
      déclaration; Leyde (Pays-Bas); Croissant d'Or (enseigne du); Saint-Germain (faubourg); Leprince, Anne; Mercier (veuve); Mercier, Anne; Mercier, Josias; Sommaise, Claude de
  - Minutes. 1646, MC/ET/VI/239; registre
    - Transaction au sujet de la succession d'Henri Buisson, bourgeois de Paris, et de Françoise Levasseur, sa femme. Dans cet acte, parmi les héritiers sont nommés Jacques Blanchard, maître peintre et Élisabeth Lesage, sa femme, veuve de Guillaume Buisson., 31 octobre 1643; MC/ET/VI/239
      Documents du Minutier central concernant les peintres, sculpteurs et graveurs au XVIIe siècle (1600-1650) [études I à X, 1955 actes], par Marie-Antoinette Fleury, tome I, Paris, S.E.V.P.E.N, 1969, p. 46 (instrument de recherche imprimé dématérialisé, certaines notices sont plus détaillées dans la version intégrale accessible en ligne par la rubrique 'Autres instruments de recherche', voir contexte dans le Plan d’orientation général - Notaires de Paris, guides thématiques du Minutier).
      partage; accord; Blanchard, Jacques; Buisson (veuve); Buisson, Guillaume; Buisson, Henri; Lesage, Elisabeth; Levasseur, Françoise; peintre
    - LESCOT (Jacques) Conseiller du Roi evêque de Chartres § Contrat de mariage d'Anne de Bricourt assisté de Jacques LESCOT son oncle, 8 janvier 1646; MC/ET/VI/239
      contrat de mariage; Lescot, Jacques
    - POSTES et COURRIERS de FRANCE § Deux actes concernant les postes de Cognac et de Châteauneuf, 18 janvier 1646; MC/ET/VI/239
    - Vente par Guillaume Tronson, conseiller du roi, secrétaire du cabinet de sa majesté, notaire et secrétaire du roi et de ses finances du collège des Quinze-Vingts, de son office., 1er mars 1646; MC/ET/VI/239
      traité d'office; Tronson, Guillaume; notaire; secrétaire des finances (Ancien Régime); officier de la Chambre du roi (Ancien Régime)
    - FONTE (marché de) § Marché de fonte de métaux pour la Monnaie de Bordeaux et de Bayonne., 13 mars 1646; MC/ET/VI/239
    - Constitution par Silvain Edme, maître peintre, et par Madeleine Lendemaine, sa femme, demeurant grande rue du faubourg Saint-Jacques, paroisse Saint-Jacques-et-Saint-Philippe, à Françoise Davonneau, veuve de Claude Mahon, marchand bourgeois de Paris, demeurant même rue, d'une rente de 111 livres 2 sols 2 deniers, au principal de 2.000 livres., 14 mars 1646; MC/ET/VI/239
      Documents du Minutier central concernant les peintres, sculpteurs et graveurs au XVIIe siècle (1600-1650) [études I à X, 1955 actes], par Marie-Antoinette Fleury, tome I, Paris, S.E.V.P.E.N, 1969, p. 218 (instrument de recherche imprimé dématérialisé, certaines notices sont plus détaillées dans la version intégrale accessible en ligne par la rubrique 'Autres instruments de recherche', voir contexte dans le Plan d’orientation général - Notaires de Paris, guides thématiques du Minutier).
      constitution de rente; Faubourg-Saint-Jacques (rue du); Saint-Jacques-du-Haut-Pas (paroisse); Davonneau, Françoise; Edme, Silvain; Lendemaine, Madeleine; Mahon (veuve); Mahon, Claude; commerçant; peintre
    - LE BRETON (Jacques) maître fourbisseur § Marché par. .. pour travailler durant le temps de 9 ans en la Monnaie de Bordeaux et de Bayonne., 20 mars 1646; MC/ET/VI/239
      marché; Le Breton, Jacques
    - FOURBISSEUR (Me) LE BRETON (Jacques) § Engagement de... à travailler en la Monnaie de Bordeaux et de Bayonne., 20 mars 1646; MC/ET/VI/239
      Le Breton, Jacques
    - Constitution par Marguerite de Brie, veuve de Pierre de Beauchamps, bourgeois de Paris, demeurant rue Saint-Séverin, à Nicolas Girard, bourgeois de Paris, demeurant rue de Jouy, de 177 livres 15 sols 7 deniers de rente annuelle et perpétuelle, moyennant 2.000 livres., 26 mars 1646; MC/ET/VI/239
      Documents du Minutier central concernant l'histoire de la musique (1600-1650), par Madeleine Jurgens, tome I [études I à X, 1763 actes], Paris, Archives nationales, 1967, p. 131 (instrument de recherche imprimé dématérialisé, certaines notices sont plus détaillées dans la version intégrale accessible en ligne par la rubrique 'Autres instruments de recherche', voir contexte dans le Plan d’orientation général - Notaires de Paris, guides thématiques du Minutier).
    - Quittance donnée par Michel Jubin, garde des plaisirs de Son Altesse Royale, demeurant à Saint-Clair, logé à la Herse, au faubourg Saint-Jacques, à Silvain Edme, maître peintre, et à Madeleine Lendemaine, sa femme, en l'acquit de Marguerite Lendemaine, femme de Didier Ferry, fille et héritière de Jean Lendemaine et de Marie Reverend, d'une somme, de 1.725 livres qu'elle avait été condamnée à payer audit Jubin., 28 mars 1646; MC/ET/VI/239
      Précisions sur les lieux: Paris--Saint-Jacques (faubourg, la Herse)
      Documents du Minutier central concernant les peintres, sculpteurs et graveurs au XVIIe siècle (1600-1650) [études I à X, 1955 actes], par Marie-Antoinette Fleury, tome I, Paris, S.E.V.P.E.N, 1969, p. 219 (instrument de recherche imprimé dématérialisé, certaines notices sont plus détaillées dans la version intégrale accessible en ligne par la rubrique 'Autres instruments de recherche', voir contexte dans le Plan d’orientation général - Notaires de Paris, guides thématiques du Minutier).
      quittance; Saint-Jacques (faubourg); Edme, Silvain; Ferry, Didier; Jubin, Michel; Lendemaine, Jean; Lendemaine, Madeleine; Lendemaine, Marguerite; Reverend, Marie; peintre
    - LESCOT (Nicolas) et Marguerite de COMPANS sa femme § Quittance par Nicolas LESCOT et autres héritiers de feu Roland Hebert archevêque de Bourges, 18 avril 1646; MC/ET/VI/239
      quittance; Lescot, Nicolas
    - LESCOT (Raymond) Conseiller en l'Hôtel de Ville Receveur général au bureau des Pauvres de Paris § Fondation à l'Hôpital Saint-Germain-des-Prés en présence de Raymond LESCOT, 23 avril 1646; MC/ET/VI/239
      Lescot, Raymond
    - Contrat de mariage entre Nicolas Bourdin, procureur au Châtelet de Paris, demeurant rue de la Tâcherie, et Élisabeth Lasne, fille de Michel Lasne, graveur ordinaire du roi, et de Madeleine de Martigny, demeurant aux galeries du Louvre., 25 avril 1646; MC/ET/VI/239
      Dot: 5.000 livres.
      Douaire: 2.600 livres.
      Parmi les signatures des témoins figure celle de Catherine Bourdin, femme de César Lybault, apothicaire épicier.
      contrat de mariage; Orties-du-Louvre (rue des); Tacherie (rue de la); Bourdin, Catherine; Bourdin, Nicolas; Lasne, Elisabeth; Lasne, Michel; Lybault, César; Martigny, Madeleine de; commerçant; pharmacien; graveur; procureur de justice (Ancien Régime)
    - Contrat de mariage entre Antoine Bothereau, fils de Philippe Bothereau, huissier du roi au parlement, conseiller et secrétaire du roi et de ses finances, demeurant rue Galande, et Jeanne de Raincy, fille de Charles de Raincy, changeur ordinaire du roi, et de Jeanne Demé, demeurant sur le pont Saint-Michel., 29 avril 1646; MC/ET/VI/239
      Parmi les signatures des témoins figurent celles de Claude Vignon, peintre et valet de chambre du roi, oncle maternel du futur époux à cause de sa femme, et de Charles Vignon, son cousin.
      Documents du Minutier central concernant les peintres, sculpteurs et graveurs au XVIIe siècle (1600-1650) [études I à X, 1955 actes], par Marie-Antoinette Fleury, tome I, Paris, S.E.V.P.E.N, 1969, p. 731 (instrument de recherche imprimé dématérialisé, certaines notices sont plus détaillées dans la version intégrale accessible en ligne par la rubrique 'Autres instruments de recherche', voir contexte dans le Plan d’orientation général - Notaires de Paris, guides thématiques du Minutier).
      contrat de mariage; Galande (rue); Saint-Michel (pont); Bothereau, Antoine; Bothereau, Philippe; Demé, Jeanne; Raincy, Charles de; Raincy, Jeanne de; Vignon, Charles; Vignon, Claude (1593-1670); agent de change; huissier; peintre; secrétaire du roi (Ancien Régime); employé de maison
    - Inventaire après décès de Adam de La Barre, avec prisée de sa bibliothèquespar Denis de Cay, libraire., 19 mai 1646; MC/ET/VI/239
      inventaire après décès; La Barre, Adam de; Cay, Denis de
    - Contrat d'apprentissage pour trois ans, au profit de Simon Maréchal, entre Simon Maréchal, marchand boucher à Pontoise, son père, et Pierre Bertrand, imprimeur et marchand de taille douce, moyennant 30 livres tournois., 23 mai 1646; MC/ET/VI/239
      L'apprenti sera logé, nourri, chauffé et éclairé aux frais du maître.
      Documents du Minutier central concernant les peintres, sculpteurs et graveurs au XVIIe siècle (1600-1650) [études I à X, 1955 actes], par Marie-Antoinette Fleury, tome I, Paris, S.E.V.P.E.N, 1969, p. 42 (instrument de recherche imprimé dématérialisé, certaines notices sont plus détaillées dans la version intégrale accessible en ligne par la rubrique 'Autres instruments de recherche', voir contexte dans le Plan d’orientation général - Notaires de Paris, guides thématiques du Minutier).
      contrat d'apprentissage; Pontoise (Val-d'Oise); Bertrand, Pierre; Maréchal, Simon (le jeune); Maréchal, Simon (père); boucher; imprimeur; commerçant
    - Inventaire après décès de Gabriel Hardouin de Saint-Jacques, docteur en la faculté de médecine de Paris, avec prisée de sa bibliothèque par Pierre Auboin, libraire à Paris., 24 mai 1646; MC/ET/VI/239
      inventaire après décès; Hardouin de Saint-Jacques, Gabriel; docteur d'université
    - ÉCOLE (Fondation d'une) à Maurecourt § Transaction au sujet d'un legs testamentaire de défunt Eustache JOUAN, bourgeois de Paris, et d'un contrat du 20 avril 1645 (devant LEVESQUE et BOUCOT) pour la Fondation d'une ÉCOLE, 22 juin 1646; MC/ET/VI/239
      accord; École, Fondation d'une
    - MOLÉ (Mathieu) conseiller du Roi, Ier président en sa cour de Parlement seigneur de CHAMPLATREUX et autres lieux § Fondation d'une école au village de Maurecourt, à la suite d'un legs de feu Eustache JOUAN, bourgeois de Paris, dont l'exécuteur testamentaire transige avec Mathieu MOLÉ et les autres administrateurs de l'Hôtel-Dieu., 22 juin 1646; MC/ET/VI/239
      Molé, Mathieu
    - MAURECOURT (fondation d'un Ecole à) § Transaction au sujet d'un legs testamentaire de défunt Eustache JOUAN, bourgeois de Paris, et d'un contrat du 20 avril 1645 (pardevant LEVESQUE et BOUCOT) pour la fondation d'un Ecole à MAURECOURT, 22 juin 1646; MC/ET/VI/239
      accord
    - Contrat de mariage entre Jean Berthe, maître sculpteur, demeurant dans l'enclos des Bernardins, paroisse Saint-Nicolas-du-Chardonnet, fils des feus Louis Berthe, serrurier à Chelles, (1) et Michelle Lasnier, et Claude de Martroy, fille mineure de feu Arthus de Martroy, marchand de vins et de Jeanne Mahon., 24 juin 1646; MC/ET/VI/239
      Régime: communauté. Dot: 4.000 livres en argent et 1.000 en trousseau et meubles. Douaire: 1.500 livres. Parmi les signatures des témoins, figurent celles de Thomas d' Aquin, Henri Legrand, maîtres sculpteurs, Jacques Houzeau, compagnon sculpteur, Denis Parmentier et Salomon Perrot, sculpteurs, amis du futur époux. A la suite: -Du même jour. - Quittance de la dot.
      (1) L'oncle de Jean Berthe, Antoine Lasnier, est vigneron à Chelles.
      Documents du Minutier central concernant les peintres, sculpteurs et graveurs au XVIIe siècle (1600-1650) [études I à X, 1955 actes], par Marie-Antoinette Fleury, tome I, Paris, S.E.V.P.E.N, 1969, p. 38 (instrument de recherche imprimé dématérialisé, certaines notices sont plus détaillées dans la version intégrale accessible en ligne par la rubrique 'Autres instruments de recherche', voir contexte dans le Plan d’orientation général - Notaires de Paris, guides thématiques du Minutier).
      contrat de mariage; Chelles (Seine-et-Marne); Bernardins (enclos); Saint-Nicolas-du-Chardonnet (paroisse); Aquin, Thomas d'; Berthe, Antoine; Berthe, Jean; Berthe, Louis; Houzeau, Jacques; Lasnier, Jean; Lasnier, Michelle; Legrand, Henri; Mahon, Jeanne; Martroy, Arthus de; Martroy, Claude de; Parmentier, Denis; Perrot, Salomon; commerçant; sculpteur; sculpteur; sculpteur; serrurier; viticulteur
    - Contrat de mariage entre Annette Le Roy, fille de René Le Roy, procureur en parlement, et de Geneviève Boucot, en présence de Philippe Lemoyne, notaire au Châtelet, beau-frère, à cause de Marie Le Roy, sa femme., 3 juillet 1646; MC/ET/VI/239
      contrat de mariage; Boucot, Geneviève; Le Roy, Annette; Le Roy, Marie; Le Roy, René; Lemoyne, Philippe; notaire; procureur de justice (Ancien Régime)
    - LESCOT (Jacques) Conseiller du Roi, évêque de Chartres § Transport de droits par Jacques LESCOT; (6 actes de la même date), 7 juillet 1646; MC/ET/VI/239
      transport de droits; Lescot, Jacques
    - Transport par Michel Lasne, graveur du roi pour les tailles douces et par Madeleine de Martigny, sa femme, à Nicolas Bourdin, procureur au Châtelet, et à Élisabeth Lasne, sa femme, d'une somme de 1.926 livres dues audit Lasne et à sa femme, par Jacques Ruzé, abbé de Saint-Sernin de Toulouse, et prieur du prieuré de Saint-Éloi de Longjumeau et de Troisfontaines, contre pareille somme de 1.926 livres, qu'ils ont reçue desdits Bourdin, leurs enfants., 8 juillet 1646; MC/ET/VI/239
      Précisions sur les lieux:; Toulouse (Haute-Garonne)--Saint-Cernin (basilique); Troisfontaines (Moselle)--Prieuré
      Longjumeau (Essonne); Toulouse (Haute-Garonne); Troisfontaines (Moselle); Bourdin, Nicolas; Lasne, Elisabeth; Lasne, Michel; Martigny, Madeleine de; Ruzé, Jacques; abbé; graveur; abbé; procureur de justice (Ancien Régime)
    - Obligation par Michel Lasne et par Madeleine de Martigny, sa femme, envers Toussaint Bellot, pour une somme de 1.720 livres qui leur a été prêtée à l'occasion du mariage d'Élisabeth Lasne, leur fille, avec Nicolas Bourdin., 12 juillet 1646; MC/ET/VI/239
      Documents du Minutier central concernant les peintres, sculpteurs et graveurs au XVIIe siècle (1600-1650) [études I à X, 1955 actes], par Marie-Antoinette Fleury, tome I, Paris, S.E.V.P.E.N, 1969, p. 372 (instrument de recherche imprimé dématérialisé, certaines notices sont plus détaillées dans la version intégrale accessible en ligne par la rubrique 'Autres instruments de recherche', voir contexte dans le Plan d’orientation général - Notaires de Paris, guides thématiques du Minutier).
      obligation; Bellot, Toussaint; Bourdin, Nicolas; Lasne, Elisabeth; Martigny, Madeleine de
    - LESCOT (Jacques) evêque de Chartres § Reconnaissance par Jacques LESCOT, 12 juillet 1646; MC/ET/VI/239
      reconnaissance; Lescot, Jacques
    - Reconnaissance par laquelle Michel Lasne et Madeleine de Martigny, sa femme, déclarent que Toussaint Bellot, commissaire ordinaire des guerres, demeurant avec eux, a payé la moitié des frais de sa nourriture, de celle de sa femme, de ses enfants et de ses serviteurs tout le temps qu'il a demeuré chez eux, et le logement sur le pied d'un loyer annuel de 150 livres., 12 juillet 1646; MC/ET/VI/239
      reconnaissance; déclaration; Bellot, Toussaint; Lasne, Michel; Martigny, Madeleine de; commissaire des guerres (Ancien Régime)
    - Contrat de mariage entre Jacques Chaperel, marchand bourgeois de Paris, demeurant rue Saint-Denis, paroisse Saint-Jacques-de-la-Boucherie, et Louise Coutel, fille de Guillaume, maître cordonnier, bourgeois de Paris, demeurant rue de la Huchette, et de Marie Coclimont, auquel signe comme témoin de la fiancée Gilles Merger de Saint-André, marchand mouleur de bois., 15 juillet 1646; MC/ET/VI/239
    - LESCOT (Jacques) evêque de Chartres § Transaction, 19 juillet 1646; MC/ET/VI/239
    - LESCOT (Jacques) Evêque de Chartres § Quittance par Jacques LESCOT à René MARESCOT titulaire de la prébende et Chanoinie de Notre Dame de Paris à cause du décès de Jacques LESCOT qui n'était possesseur et Procuration par Jacques LESCOT, 27 juillet 1646; MC/ET/VI/239
      procuration; quittance; Lescot, Jacques
    - Déclaration par Avoie Prunelle, veuve de Claude Jobert, marchand, bourgeois de Paris, âgée de cinquante ans, par Jacques de Pierrefritte, marchand, bourgeois de Paris, par Augustin Bagnan, maître tailleur d'habits, par Pierre Pillon, maître sellier-lormier, par Claude Dupron, maître joueur d'instruments, par Gabriel Lambert, marchand fruitier, par Isaac de Pesse, dit de Beauregard, chirurgien, bourgeois de Paris, par Pierre Jobert, bourgeois de Paris, par Christophe Prunelle, bourgeois de Paris, demeurant tous rue de la Huchette, suivant laquelle, à la requête de Catherine de Hameaux, femme de Clément Pommier, leur voisin, soldat de la compagnie du sieur de Montmège, celui-ci s'est toujours montré homme de bien et d'honneur jusqu'à l'accusation, portée contre lui, d'homicide sur la personne de Jean Le Vert, arrivé à son corps défendant., 30 juillet 1646; MC/ET/VI/239
      Documents du Minutier central concernant l'histoire de la musique (1600-1650), par Madeleine Jurgens, tome I [études I à X, 1763 actes], Paris, Archives nationales, 1967, p. 167 (instrument de recherche imprimé dématérialisé, certaines notices sont plus détaillées dans la version intégrale accessible en ligne par la rubrique 'Autres instruments de recherche', voir contexte dans le Plan d’orientation général - Notaires de Paris, guides thématiques du Minutier).
    - Inventaire des biens de Guillaume Dumanoir, violon ordinaire de la chambre du roi, demeurant rue de la Calandre, dressé à sa requête à l'occasion de son remariage avec Marie Chevalier., 24 novembre 1646; MC/ET/VI/239
      4 feuillets.